臺灣臺南地方法院柳營簡易庭民事裁定
111年度營簡聲字第10號
聲  請  人  周洧民


相  對  人  黃博程
上列當事人間請求確認本票債權不存在事件，聲請停止執行事件
，本院裁定如下：
    主  文
聲請人以新臺幣1萬4,167元為相對人供擔保後，臺灣嘉義地方法
院111年度司執字第31524號(含囑託執行之本院111年度司執助字
第2301號)票款執行事件之強制執行程序，於本院111年度營簡字
第352號（含之後變更程序、移送他法院後之案號）確認本票債
權不存在事件判決確定或和解、調解、撤回起訴前，停止執行。
    理  由
一、聲請意旨略以：相對人持本院111年度司票字第1387號民事
    裁定及確定證明書(下稱系爭執行名義)聲請對聲請人強制執
    行，業由臺灣嘉義地方法院(聲請狀誤載為本院)以111年度
    司執字第31524號執行事件(下稱系爭執行事件)受理，並扣
    押聲請人對第三人勤祥交通工程行之薪資債權。惟聲請人針
    對系爭執行名義之存否尚有疑義，已向本院另行提出確認本
    票債權不存在之訴，經本院柳營簡易庭以111年度營簡字第3
    52號事件審理在案。因聲請人對相對人並無相對人於聲請強
    制執行時主張之新臺幣（下同）10萬元本票債務存在，爰依
    非訟事件法第195條第3項規定，聲請人願供擔保，聲請於11
    1年度營簡字第352號確認本票債權不存在事件判決確定前，
    停止系爭執行事件之強制執行程序等語。
二、按發票人主張本票係偽造、變造者，於前條裁定送達後20日
    內，得對執票人向為裁定之法院提起確認之訴；發票人主張
    本票債權不存在而提起確認之訴不合於第1項之規定者，法
    院依發票人聲請，得許其提供相當並確實之擔保，停止強制
    執行，非訟事件法第195條第1項、第3項定有明文。次按法
    院定擔保金額以為准許停止強制執行之裁定者，該項擔保係
    備供債權人因停止執行所受之損害，其數額應依標的物停止
    執行後，債權人未能即時受償或利用該標的物所受之損害額
    ，或其因另供擔保強制執行所受之損害額定之，非以標的物
    之價值或其債權額為依據（最高法院95年度台抗字第104號
    裁定亦同此旨）。
三、經查：
　㈠聲請人本件以其主張本票債權不存在，並已向本院提起確認
    本票債權不存在之訴為由，聲請裁定停止系爭執行事件之強
    制執行程序等情，業經本院職權調取系爭執行事件之執行卷
    宗及本院111年度營簡字第352號確認本票債權不存在事件卷
    宗、系爭執行事件另囑託本院執行聲請人薪資債權之111年
    度司執助字第2301號執行卷宗查明無訛，聲請人聲請停止系
    爭執行事件之強制執行程序，於法尚無不合。
　㈡查相對人於臺灣嘉義地方法院聲請對聲請人為強制執行，係
    以本院111年度司票字第1387號民事裁定為執行名義，請求
    執行本金10萬元及其利息之債權，並由臺灣嘉義地方法院囑
    託本院另以111年度司執助字第2301號執行事件執行聲請人
    之薪資債權，此經本院調取系爭執行事件及本院111年度司
    執助字第2301號執行卷宗全卷核閱無誤。基此，因聲請人所
    提起之確認本票債權不存在之訴，訴訟標的金額為10萬元，
    應適用簡易程序，且未逾民事訴訟法第466條第1項所定數額
    ，屬不得上訴第三審之事件，則該訴訟事件至第二審判決確
    定，依據司法院頒各級法院辦案期限實施要點規定計算，其
    期間約為2年10個月(即34個月。民事簡易程序第一審辦案期
    限10個月、民事第二審審判案件期限2年)，按法定利率即週
    年利率百分之5計算，相對人因停止執行可能遭受之損害額
    為1萬4,167元【計算式：10萬元×5％×（2＋10/12）≒1萬4,167
    元，元以下四捨五入】，爰酌定聲請人應供擔保之金額如主
    文所示。
四、依非訟事件法第195條第3項，裁定如主文。
中　　華　　民　　國　　111 　年　　9 　　月　　14　　日
　　　　　　　　　柳營簡易庭  法　官  陳郁婷
以上正本證明與原本無異。
如不服本裁定得於收受裁定正本後10日內向本院提出抗告狀，並
繳納抗告費新臺幣1,000元整。
中　　華　　民　　國　　111 　年　　9 　　月　　15　　日
                              書記官  謝靜茹